臺灣嘉義地方法院刑事判決　　　　　　　 94年度訴字第628號
　　公　訴　人　臺灣嘉義地方法院檢察署檢察官
　　被　　　告　甲○○
　　指定辯護人　本院公設辯護人　顏玲玲
上列被告因毒品危害防制條例案件，經檢察官提起公訴（九十四
年度毒偵緝字第一二一、一二二、一二三號），本院裁定進行簡
式審判程序，依協商程序而為判決如下：
    主  文
甲○○施用第一級毒品，處有期徒刑陸月，扣案之第一級毒品海
洛因貳包（驗後淨重壹點陸伍公克）沒收銷燬之，前開毒品外包
裝貳個沒收；又連續施用第二級毒品，處有期徒刑柒月，扣案之
第二級毒品安非他命壹包（驗後淨重壹點壹陸玖捌公克）沒收銷
燬之，前開毒品外包裝壹個、玻璃球吸管壹個均沒收；應執行有
期徒刑壹年，扣案之第一級毒品海洛因貳包（驗後淨重壹點陸伍
公克）、第二級毒品安非他命壹包（驗後淨重壹點壹陸玖捌公克
）均沒收銷燬之，前開第一級毒品海洛因外包裝貳個、第二級毒
品安非他命外包裝壹個、玻璃球吸管壹個均沒收。
    事實及理由
壹、本件被告甲○○所涉犯者為毒品危害防制條例第十條第一項
    、第二項法定刑分別為「六月以上五年以下有期徒刑」、「
    三年以下有期徒刑」之施用第一級、第二級毒品罪，非死刑
    、無期徒刑、最輕本刑為三年以上有期徒刑之罪或高等法院
    管轄第一審案件。本院行準備程序中，被告就被訴事實為有
    罪之陳述（本院卷第二十二頁準備程序筆錄），經告知簡式
    審判程序之旨，並聽取檢察官及被告之意見後，本院爰依刑
    事訴訟法第二百七十三條之一第一項裁定（本院卷第二十四
    頁）由受命法官獨任進行簡式審判程序。因此，本件簡式審
    判程序之證據調查依刑事訴訟法第二百七十三條之二規定不
    受同法第一百五十九條第一項、第一百六十一條之二、第一
    百六十一條之三、第一百六十三條之一及第一百六十四條至
    第一百七十條規定之限制。此外，本件於本院裁定進行簡式
    審判程序後，檢察官請求就被告願受科刑之範圍於審判外進
    行協議，經本院同意且指定本院公設辯護人協助進行協商，
    當事人雙方就「被告施用第一級毒品，處有期徒刑六月；施
    用第二級毒品，處有期徒刑七月；應執行有期徒刑一年，所
    有扣案物均依法沒收」等科刑範圍達成合意且被告認罪（本
    院卷第三十頁訊問筆錄），而由檢察官聲請本院改依協商程
    序而為判決，均合先敘明。
貳、本件犯罪事實、證據及應適用之法條，除如下補充外，餘引
    用檢察官起訴書之記載（如附件）。
參、犯罪事實部分：
一、甲○○前於民國八十六年間因違反麻醉藥品管理條例案件，
    經本院八十六年度訴字第五三六號刑事判決處以有期徒刑九
    月確定，八十七年十二月二十日執行完畢（於本件不構成累
    犯）。九十三年間因竊盜案件，經本院九十三年度嘉簡字第
    九八一號刑事簡易判決處以有期徒刑四月，如易科罰金以銀
    元三百元折算一日，緩刑二年，九十四年三月三十一日確定
    ，仍於緩刑期間（於本件不構成累犯）。
二、其前於九十三年間因施用毒品案件，經依本院九十三年度毒
    聲字第三四○號刑事裁定送觀察、勒戒後，認無繼續施用毒
    品之傾向，已於九十三年八月二十六日執行完畢釋放，並經
    臺灣嘉義地方法院檢察署檢察官以九十三年度毒偵字第八九
    八號不起訴處分書為不起訴處分確定。詎甲○○仍不知悔改
    ，於上揭觀察、勒戒執行完畢釋放後五年內，基於施用第一
    級毒品之犯意，於九十四年七月十七日下午四時許，在其嘉
    義市○區○○里○○鄰○○街八十三號住處內，以在香菸內
    攙入第一級毒品海洛因，復點燃香菸吸入氣體之方式，施用
    第一級毒品海洛因一次。其另行基於施用第二級毒品之概括
    犯意，連續自九十三年十一月初某日起至九十四年八月二十
    二日晚上某時止，分別在上址住處及嘉義市○區○○路興嘉
    公園公廁內等處，以在玻璃球吸管置入第二級毒品安非他命
    ，復燒烤吸管而吸食所產生煙霧之方式，施用第二級毒品安
    非他命多次，平圴約二、三天即施用一次。嗣警方於九十四
    年三月十三日下午三時四十分許，在嘉義市○區○○路七三
    三號前搜索，扣得第一級毒品海洛因二包（驗後淨重一點六
    五公克），甲○○所有供施用第二級毒品安非他命之玻璃球
    吸管一個，又於同日下午四時四十五分許，經甲○○同意採
    集其尿液送驗，結果呈安非他命陽性反應；繼於九十四年七
    月十九日下午四時四十分許，在其前開住處搜索，同日晚上
    十一時許，經甲○○同意採集其尿液送驗，結果呈嗎啡及甲
    基安非他命陽性反應；再於九十四年八月二十三日晚上十時
    三十分許，在嘉義市○區○○路九十八號前搜索，扣得第二
    級毒品安非他命一包（驗後淨重一點一六九八公克），因而
    查獲上情。
三、案經嘉義市警察局第一分局報告臺灣嘉義地方法院檢察署檢
    察官偵查起訴。
肆、證據部分：
一、被告於警訊、偵查及審理時之自白。
二、扣案之第一級毒品海洛因二包、第二級毒品甲基安非他命一
    包、玻璃球吸管一個。
三、長榮大學確認報告書、代號與真實姓名對照表。
四、法務部調查局九十四年十一月十八日調科壹字第一八○○○
    二○九九號鑑定通知書。
五、憲兵司令部刑事鑑識中心九十四年九月二十八日（九四）安
    鑑字第○二三六七號鑑驗通知書。
六、搜索暨扣押筆錄、現場暨扣押物品照片。
七、臺灣嘉義地方法院檢察署刑案資料查註紀錄表、臺灣高等法
    院被告前案紀錄表。
伍、依刑事訴訟法第四百五十五條之十，本件除有同法第四百五
    十五條之四第一項第一款「有前條第二項之撤銷合意或撤回
    協商聲請者」、第二款「被告協商之意思非出於自由意志者
    」、第四款「被告所犯之罪非第四百五十五條之二第一項所
    定得以聲請協商判決者」、第六款「被告有其他較重之裁判
    上一罪之犯罪事實者」、第七款「法院認應諭知免刑或免訴
    、不受理者」所定情形之一，或協商判決違反同條第二項「
    除有前項所定情形之一者外，法院應不經言詞辯論，於協商
    合意範圍內為判決。法院為協商判決所科之刑，以宣告緩刑
    、二年以下有期徒刑、拘役或罰金為限之規定者」，不得上
    訴。如有刑事訴訟法第四百五十五條之十所定得提起上訴之
    情事，且不服本判決，應於判決送達之日起十日內，向本院
    提出上訴狀。
據上論斷，應依刑事訴訟法第二百九十九條第一項前段、第二百
七十三條之一第一項、第四百五十五條之二第一項、第四百五十
五條之四第二項、第四百五十五條之八、第四百五十四條，毒品
危害防制條例第十條第一項、第二項、第十八條第一項前段，刑
法第十一條前段、第五十六條、第五十一條第五款、第三十八條
第一項第二款，判決如主文。
中　　華　　民　　國　　94　　年　　12　　月　　15　　日
                              臺灣嘉義地方法院刑事第一庭
                                  法　官  張  道  周
上列正本證明與原本無異。
如不服本判決，應於判決送達後10日內向本院提出上訴狀（應附
繕本）。告訴人或被害人如對於本判決不服者，應具備理由請求
檢察官上訴，其上訴期間之計算係以檢察官收受判決正本之日期
為準。
中　　華　　民　　國　　94　　年　　12　　月　　15　　日
                                  書記官  黃  意  雯
附記本判決論罪之法條全文
毒品危害防制條例第十條
施用第一級毒品者，處六月以上五年以下有期徒刑。
施用第二級毒品者，處三年以下有期徒刑。
